

Thomas Luck, 22 ans, jeune diplômé d'une formation de développeur web chez OpenClassRooms, passionné par l'informatique et les nouvelles technologies, je fais régulièrement de la veille technologique pour pouvoir rester à la page de l'actualité web.



06-42-92-57-52



Troyes, Grand Est, France



Thomas.luck10@outlook.fr



https://thomaslck10.github.io/Portfolio-Thomas-Luck/

Thomas Luck

Développeur web Fullstack

Compétences

- HTML & CSS
- Javascript
- React.Js
- Node.Js
- MongoDB
- Git & Github

Expériences

2021-2022

Deoust Electricité

Alternant technicien bureau d'étude

• Réalisation de plans et schémas électriques pour le BTP, chiffrage et devis pour les appels d'offres.

2020-2021

Chronodrive

Préparateur de commande

- Préparation des commandes clients secteur frais,
- Réception et organisation des produits dans les stocks.

Formations

2022-2023

OpenClassRooms

• Formation de Développeur Web fullstack (certification de niveau 5)

2021-2022

UTT

 Licence professionnelle Maitrise des énergies et énergies renouvelables